# 陈版主：小股东参与经营但是享有投资额8%的固定收益，在单体及合并报表中如何列示

提问人：沙漠旅者 时间：2016-11-16 17:53:27
A公司和B公司合作建立C公司，B公司以土地出资，持股比例40%，项目建设期（ 2 年）不进行利润分配，从投产日期 5 年内，按照B公司出资额的8%，向B公司支付投资收益。B公司在C公司派遣 2 名董事，副董事长由B公司派遣，财务总监由B公司派遣。在此期间合资公司新三板挂牌上市或主板上市，则按相关上市规则执行，具体事宜由双方另行协商确定。 请问陈版主，B公司的出资在单体及合并报表中应该如何列示？

回答人：chenyiwei
如果明确约定B公司在头 2 年建设期内不分配利润，经营期的头 5 年内每年分享固定收益， 5 年后按股权比例分享和承担被投资公司的经营盈亏，则我理解该投资是兼有股权和债权成份的混合型投资。其中合同约定的固定回报金额的折现值为债权性投资，B公司投资额（所出资土地的公允价值）减去债权性投资的初始计量金额后的剩余部分为权益性投资的成本。 对于头 7 年期间B对被投资公司有无重大影响的问题，需结合具体情况判断，虽然B在经营期头 5 年有固定收益保障，但基于最终将享有和承担股东权利的预期，不排除在此期间B对被投资方的财务及经营决策仍具有实质性影响力，以争取 5 年后的自身利益最大化。

提问人：沙漠旅者 时间：2016-11-18 08:53:26
陈版主，投资协议约定，从第六年开始，依据公司经营状况双方另行商议投资回报方式，并以股东会决议或签署补充协议的方式确定。未明确是否按照出资比例进行利润分配。 在单体报表中是否应该作为投资计入实收资本，在合并报表中将其列示为长期负债？
每年支付的利息是否应该按照永续债的处理模式通过利润分配进行账务处理，还是将支付的利息计入财务费用？

回答人：chenyiwei
这种情况无法确定后续是否满足权益性投资的条件。不排除在个别报表层面就要确认为负债。另外永续债也不都是发行人的权益。

提问人：沙漠旅者 时间：2016-11-20 08:53:09
陈版主，如果在各别报表确认为负责，那企业的实收资本永远不可能和注册资本一致，这样有影响吗？

回答人：chenyiwei
账面实收资本可以与注册资本一致，差额借记资本公积（可能导致资本公积出现借方余额）。

提问人：zoujiecpa 时间：2016-11-21 16:11:18
陈老师：像这种明股实债的情况，报表上计入负债。但新华信托与湖州港城置业＂名股实债＂破产债权确认纠纷案中，法院判新华信托为股权，不是债权。这个案例对会计上今后处理这类交易有何影响？非常感谢指导！！！！

回答人：chenyiwei
会计上还是坚持“实质重于形式”的原则。法律形式和经济实质发生矛盾时，以经济实质为先。不能以某些特殊情况下的极端个案否定一般的处理原则。这个问题是法务需要注意的风险防范问题，但不会影响会计处理。

提问人：zengfengxia 时间：2016-11-23 15:12:21
陈版，明股实债，按业务实质确认为负债的前提是公司承担了支付现金的合同义务，而这种合同义务应当是受到法律保护的，但法律不认可的法律义务，是不是会影响会计认定？

回答人：chenyiwei
民事诉讼是“不告不理”的，我们预期大部分合同都会如最初预计那样实现交易目的，不能以发生争议、违约等例外情况下的处理来否定合同条款的原始约定。

提问人：沙漠旅者 时间：2017-01-21 11:26:23
陈版主，在合并层面对小股东的投资应该放在长期应付款科目还是其他非流动负债，有没有明确规定？

回答人：chenyiwei
没有明确规定。其他非流动负债多见。

提问人：呼叫帮助 时间：2018-03-12 23:44:11
陈版，根据最新的准则修订后，对于这样的事项，如何处理是正确的？

回答人：chenyiwei
2 楼回复仍适用。